臺灣臺北地方法院刑事判決
111年度審簡上字第160號
上  訴  人  臺灣臺北地方檢察署檢察官
被      告  呂佳聰



上列上訴人因被告竊盜案件，不服本院刑事庭中華民國111年6月
2日111年度審簡字第821號第一審刑事簡易判決（起訴案號：110
年度偵字第17021號），提起上訴，本院管轄之第二審合議庭判
決如下：
    主  文
原判決撤銷。
呂佳聰犯竊盜罪，累犯，處拘役拾伍日，如易科罰金，以新臺幣
壹仟元折算壹日。
未扣案犯罪所得鐵盒壹個(內含車用充電器壹個)沒收，於全部或
一部不能沒收或不宜執行沒收時，追徵其價額。
    事  實
一、呂佳聰意圖為自己不法所有，基於竊盜之犯意，於民國109
    年12月4日凌晨1時7分許(此為監視器顯示時間)，在臺北市○
    ○區○○路000號之蘇馬利體選物販賣店內，以磁鐵吸附夾娃娃
    機台內之鐵盒(內含車用充電器1個，價值新臺幣250元)，操
    縱鐵盒掉落至機台洞口而竊取該物品，得手後即騎乘車牌號
    碼000-000號普通重型機車離去，嗣蘇馬利體選物販賣店負
    責人張仕賢調閱監視器後報警處理，查悉上情。
二、案經張仕賢訴由臺北市政府警察局信義分局報告臺灣臺北地
　　方檢察署檢察官偵查起訴。
    理  由
壹、證據能力部分：
    本判決以下援引之審判外供述證據以及非供述證據，檢察官
    、被告呂佳聰均未爭執其證據能力（見本院卷第103至104
　　頁），而該等證據經本院審酌並無違法取得之情況，認為適
    宜做為證據，自均應有證據能力。　　
貳、實體部分：
一、上開事實，業據被告於本院準備程序及審理時均坦承不諱（
    見本院卷第60、102頁），核與證人即告訴人張仕賢於警詢
    時之證述內容（見偵卷第21至25頁）相符，並有刑案現場照
    片、車籍資訊系統車輛詳細資料報表、勘驗報告等件（見偵
    卷第31至33、35、81至83頁）在卷可稽，足認被告上開任意
    性自白與事實相符，是本案事證明確，被告犯行堪以認定，
    應依法論科。
二、論罪：
　㈠核被告所為，係犯刑法第320條第1項之竊盜罪。
　㈡被告前因竊盜案件，經本院以107年度審簡上字第86號判決處
    有期徒刑3月確定，於108年1月25日易科罰金執行完畢等情
    ，有臺灣高等法院被告前案紀錄表1份（見本院卷第36頁）
    在卷可查，是被告於有期徒刑執行完畢後5年內，故意再犯
    本件有期徒刑以上之罪，為累犯。查起訴書已記載被告構成
    累犯之前科事實及理由，且經檢察官於上訴書及蒞庭檢察官
    於本院審理時再予以補充，並指出前案執行完畢情形，而請
    求依累犯規定加重其刑。參酌司法院大法官釋字第775號解
    釋之意旨，衡諸被告前開構成累犯之案件與本案罪名、罪質
    類型相同，且於執行完畢1年餘即再犯本案，顯見被告經前
    案執行完畢後仍未汲取教訓，有一再犯相同犯罪之特別惡性
    及刑罰反應力薄弱之情形，綜合以上判斷，有加重其刑以收
    警惕之效之必要，且無因加重最低度刑致生所受之刑罰超過
    其所應負擔罪責之情形，爰依刑法第47條第1項規定，加重
    其刑。　
三、撤銷改判之理由及量刑：　　
　㈠原審被告犯行事證明確，予以論罪科刑，固非無見。惟被告
　  於前案執行完畢後，5年以內故意再犯本件有期徒刑以上之
    罪，為累犯，且依刑法第47條第1項規定加重其刑並無罪刑
    不相當，已如前述，惟原判決未論及累犯及依刑法第47條第
    1項規定加重其刑，尚有未恰。檢察官上訴主張及此，為有
    理由，自應由本院將原判決撤銷改判。
　㈡爰審酌被告以磁鐵竊取財物之行為情節及侵害告訴人財產法
    益之程度，兼衡被告犯後始終坦承犯行之犯後態度，未與告
    訴人和解賠償，並參酌其自陳國中畢業之智識程度，自述入
    監前受僱於飲料店，月收入約2萬9,000元至3萬元，需扶養
    祖母之生活狀況等一切情狀，量處如主文第2項所示之刑，
    並諭知易科罰金之折算標準，以示懲儆。
四、被告竊得之鐵盒1個(內含車用充電器1個)，並未扣案，應依
　　刑法第38條之1第1項前段、第3項規定諭知沒收，並於全部
　　或一部不能沒收或不宜執行沒收時，追徵其價額。
據上論斷，應依刑事訴訟法第455條之1第1項、第3項、第364條
、第369條第1項前段、第299條第1項前段，刑法第320條第1項、
第47條第1項、第41條第1項前段、第38條之1第1項前段、第3項
，判決如主文。
本案經檢察官邱舜韶提起公訴，檢察官蔡名堯提起上訴，檢察官
吳春麗、李明哲到庭執行職務。
中　　華　　民　　國　　111 　年　　12　　月　　20　　日
　　　　　　　　　刑事第二十一庭  審判長法  官  程克琳
                                        法  官  劉俊源
                                        法  官  倪霈棻
以上正本證明與原本無異。
不得上訴。
　　　　　　　　　　　　        　　　　書記官　蔡旻璋
中　　華　　民　　國　　111 　年　　12　　月　　20　　日
附錄本案論罪科刑法條：
意圖為自己或第三人不法之所有，而竊取他人之動產者，為竊盜
罪，處5年以下有期徒刑、拘役或50萬元以下罰金。
意圖為自己或第三人不法之利益，而竊佔他人之不動產者，依前
項之規定處斷。
前二項之未遂犯罰之。